臺灣桃園地方法院小額民事判決　　　 110年度桃小字第1554號
原　　　告　台北凱撒公寓大廈管理委員會

法定代理人　周精一　
訴訟代理人　郭芝駒　
被　　　告　林白隽　
訴訟代理人　林宗瑞　
上列當事人間請求給付管理費事件，本院於民國110 年10月26日
言詞辯論終結，判決如下：
    主    文
被告應給付原告新臺幣貳萬肆仟元，及自民國一一○年六月十六
日起至清償日止，按週年利率百分之五計算之利息。
訴訟費用新臺幣壹仟元由被告負擔。
本判決得假執行。
    理由要領
一、原告主張：被告為門牌號碼桃園市○○區○○街00號房屋（
    下稱系爭房屋）之所有權人，亦為原告所屬社區（下稱系爭
    社區）之區分所有權人，依社區規約被告每月應交納管理費
    新臺幣（下同）1,200 元，詎被告於民國108 年8 月至110
    年3 月均未繳納管理費，共積欠24,000元，經原告多次催繳
    仍未獲置理等語。爰依公寓大廈管理條例第21條請求被告給
    付上開積欠之管理費等語。並聲明：如主文第1 項所示。
二、被告則以：被告確實欠繳108 年8 月至110 年3 月共24,000
    元之管理費，惟系爭房屋係被告之父林宗瑞在居住，林宗瑞
    以前當主委時，原告曾積欠其90,024元，因而主張以該債權
    與本件管理費債務抵銷等語，以資答辯。並聲明：原告之訴
    駁回。
三、經查，原告主張之事實，業據提出組織章程、區分所有權人
    會議記錄、催繳通知、被告戶籍謄本、住戶規約、建物登記
    謄本、桃園市大溪區公所函文、欠繳公告（見支付命令卷第
    4 至21、27頁、本院卷第11至12、42至43頁）等件為證，且
    為被告所不爭執，應堪信為真實。被告雖主張欲以林宗瑞對
    原告之債權90,024元，與本件管理費債務抵銷等語，惟被告
    並未舉證以實其說，況林宗瑞前對原告提起返還借款事件，
    業經本院以110 年度桃小字第163 號判決駁回在案（見本院
    卷第17至20頁），應無可採。從而，原告依公寓大廈管理條
    例第21條之規定，請求被告給付上述積欠之管理費，應屬有
    據。
四、末按給付有確定期限者，債務人自期限屆滿時起，負遲延責
    任；給付無確定期限者，債務人於債權人得請求給付時，經
    其催告而未為給付，自受催告時起，負遲延責任，其經債權
    人起訴而送達訴狀，或依督促程序送達支付命令，或為其他
    相類之行為者，與催告有同一之效力；遲延之債務，以支付
    金錢為標的者，債權人得請求依法定利率計算之遲延利息，
    但約定利率較高者，仍從其約定利率；應付利息之債務，其
    利率未經約定，亦無法律可據者，週年利率為百分之五，民
    法第229 條第1 項、第2 項、233 條第1 項、第203 條分別
    定有明文。本件原告對被告之管理費債權，被告迄未給付，
    當應負遲延責任，是原告請求自支付命令送達之翌日即110
    年6 月16日（見支付命令卷第38頁）起至清償日止，按週年
    利率5 ％計算之遲延利息，核無不合，應予准許。
五、綜上所述，原告依公寓大廈管理條例第21條規定，請求被告
    給付如主文第1 項所示之管理費及遲延利息，為有理由，應
    予准許。
六、本件係依民事訴訟法第436 條之8 第1 項適用小額訴訟程序
    所為之判決，依同法第436 條之20之規定，法院為被告敗訴
    之判決時，應依職權宣告假執行。
七、訴訟費用負擔之依據：民事訴訟法第78條。並依同法第436
    條之19第1 項規定，確定訴訟費用1,000 元由被告負擔。
中    華    民    國   110    年    10    月    29    日
                  桃園簡易庭  法  官  陳容蓉
以上為正本係照原本作成。
如不服本判決，應於送達後20日內，向本院提出上訴狀並表明上
訴理由，如於本判決宣示後送達前提起上訴者，應於判決送達後
20日內補提上訴理由書（須附繕本）。
如委任律師提起上訴者，應一併繳納上訴審裁判費。
中    華    民    國   110    年    11    月    1     日
                              書記官  王翰揚
附錄：
一、民事訴訟法第436條之24第2項：
    對於小額程序之第一審裁判上訴或抗告，非以其違背法令為
    理由，不得為之。
二、民事訴訟法第436條之25：
    上訴狀內應記載上訴理由，表明下列各款事項：
    ㈠原判決所違背之法令及其具體內容。
    ㈡依訴訟資料可認為原判決有違背法令之具體事實。
三、民事訴訟法第471條第1項：（依同法第436條之32第2項規定
    於小額事件之上訴程序準用之）
    上訴狀內未表明上訴理由者，上訴人應於提起上訴後20日內
    ，提出理由書於原第二審法院；未提出者，毌庸命其補正，
    由原第二審法院以裁定駁回之。